臺灣臺中地方法院民事判決
110年度中簡字第2802號
原      告  林享聰  
被      告  蔡金主  

上列被告因妨害名譽案件（110 年度中簡字第1609號），原告提
起附帶民事訴訟請求被告賠償損害（110 年度中簡附民字第105
號），經本院刑事庭裁定移送前來，本院於中華民國110 年11月
10日言詞辯論終結，判決如下：
　　主　　　文
被告應給付原告新臺幣陸仟元，及自民國一一○年八月十七日起
至清償日止，按週年利率百分之五計算之利息。
原告其餘之訴駁回。
本判決原告勝訴部分得假執行。但被告如以新臺幣陸仟元為原告
預供擔保，得免為假執行。
    事實及理由
壹、兩造爭執要旨：　　　　
  一、原告主張：被告在址設臺中市○○區○○○路00號之星享道酒
      店擔任房務部員工，負責整理、打掃酒店客房及支援雜務
      等工作，原告則在星享道酒店擔任房務部經理，負有調配
      工作範圍及安撫調停之職務。被告因對原告工作調度心生
      不滿，竟基於公然侮辱之犯意，於民國109 年12月28日上
      午9 時30分，在不特定多數人均可進出而得以共見共聞之
      「星享道酒店9 樓景觀台」前，於總經理、人事經理面前
      ，辱罵原告「幹你娘」2 次，足使原告之人格評價受到貶
      損。為此，爰依侵權行為之法律關係提起本件訴訟，請求
      被告賠償原告慰撫金新臺幣（下同）200,000 元，並聲明
      ：被告應給付原告200,000 元，及自起訴狀繕本送達翌日
      起至清償日止，按週年利率5 ％計算之利息。
  二、被告抗辯：伊與原告於職場上素有嫌隙，原告濫用個人職
      權，沒有經過公司同意逼伊離職，要求原告作超過房務工
      作以外之事，伊認為職場上受到不平等待遇，才口出惡言
      。伊承認罵原告是伊犯錯，但伊認為原告主張金額過高，
      且伊已離職，生活陷入困難等語。並聲明：㈠原告之訴駁
      回；㈡如受不利之判決，願供擔保請准宣告免為假執行。
貳、得心證之理由：
  一、按刑事訴訟判決所認定之事實，固非當然有拘束民事訴訟
      判決之效力，但民事法院調查刑事訴訟原有之證據，而斟
      酌其結果以判斷事實之真偽，並於判決內記明其得心證之
      理由，即非法所不許（最高法院67年台上字第2674號及49
      年台上字第929 號民事裁判要旨參照），是本院自得調查
      刑事訴訟中原有之證據，斟酌其結果以判斷其事實，合先
      敘明。
  二、原告主張被告在址設臺中市○○區○○○路00號之星享道酒店
      擔任房務部員工，負責整理、打掃酒店客房及支援雜務等
      工作，原告則在星享道酒店擔任房務部經理，負有調配工
      作範圍及安撫調停之職務。被告因對原告工作調度心生不
      滿，於109 年12月28日上午9 時30分，在不特定多數人均
      可進出而得以共見共聞之「星享道酒店9 樓景觀台」前，
      於總經理、人事經理面前，辱罵原告「幹你娘」2次 等情
      ，業經本院依職權調取本院110 年度中簡字第1609號刑事
      卷宗核閱屬實。又被告因上開公然侮辱犯行，經本院以11
      0 年度中簡字第1609號刑事判決判處罰金6,000 元，並得
      易服勞役確定，亦有該刑事判決存卷足參，且為被告所不
      爭執，堪信原告所陳上情為真正，本院即採為判決之基礎
      。
  三、按因故意或過失，不法侵害他人之權利者，負損害賠償責
      任。故意以背於善良風俗之方法，加損害於他人者亦同；
      不法侵害他人之身體、健康、名譽、自由、信用、隱私、
      貞操，或不法侵害其他人格法益而情節重大者，被害人雖
      非財產上之損害，亦得請求賠償相當之金額，民法第184 
      條第1 項、第195 條第1 項前段分別定有明文。本件被告
      於前開時間，在不特定多數人均可進出而得以共見共聞之
      「星享道酒店9 樓景觀台」前，於總經理、人事經理面前
      ，辱罵原告「幹你娘」2 次，而「幹你娘」乃粗俗不堪之
      言詞，被告此舉自足使原告之人格評價受到貶損，係不法
      侵害原告之名譽權，並因此造成原告精神上受有痛苦，則
      原告依上開規定，請求被告賠償其所受精神上損害，於法
      自屬有據。
  四、次按非財產上損害之慰撫金數額，究竟若干為適當，應斟
      酌兩造身分、地位、經濟狀況、加害程度及其他各種情形
      ，俾為審判之依據（最高法院86年度台上字第511 號、第
      3537號判決意旨參照）。查原告為大學畢業，現擔任飯店
      經理，近兩年薪資所得各60餘萬元，名下有多筆不動產；
      被告為林邊國中畢業，畢業後曾在餐廳擔任服務員及在飯
      店擔任房務員等工作，每月領取基本工資，目前待業中，
      名下有一筆不動產（有貸款），現與配偶同住，配偶已經
      退休，無需要扶養之人等情，業據兩造於本院審理時陳明
      在卷，並有稅務電子閘門財產所得調件明細表在卷可按。
      本院審酌兩造之身分、地位、經濟狀況、被告以上開言語
      侮辱原告時，時間不長、在場人數不多，對原告名譽影響
      有限等一切情狀，認原告請求200,000 元之精神慰撫金，
      尚嫌過高，應以6,000 元為適當。
  五、再按給付無確定期限者，債務人於債權人得請求給付時，
      經其催告而未為給付，自受催告時起，負遲延責任。其經
      債權人起訴而送達訴狀，或依督促程序送達支付命令，或
      為其他相類之行為者，與催告有同一之效力；遲延之債務
      ，以支付金錢為標的者，債權人得請求依法定利率計算之
      遲延利息。但約定利率較高者，仍從其約定利率；應付利
      息之債務，其利率未經約定，亦無法律可據者，週年利率
      為百分之五，民法第229 條第2 項、第233 條第1 項及第
      203 條分別定有明文。本件原告對被告之侵權行為債權，
      核屬無確定期限之給付，既經原告提起本件訴訟，且起訴
      狀繕本業於110 年8 月16日送達被告，有送達證書在卷可
      憑（見附民卷第11頁），被告迄未給付，當負遲延責任。
      是原告請求被告自起訴狀繕本送達翌日即110 年8 月17日
      起至清償日止，按週年利率5 ％計算之利息，核屬有據。
  六、綜上所述，原告依侵權行為之法律關係，請求被告給付6,
      000 元，及自110 年8 月17日起至清償日止，按週年利率
      5 ％計算之利息，為有理由，應予准許；逾此範圍之請求
      ，則屬無據，應予駁回。
  七、本件事證已臻明確，兩造其餘攻擊防禦方法，核與判決結
      果不生影響，爰不逐一論述。
  八、本判決原告勝訴部分係依民事訴訟法第427 條第1 項規定
      適用簡易訴訟程序，所為被告敗訴判決，應適用民事訴訟
      法第389 條第1 項第3 款之規定，依職權宣告假執行。被
      告陳明願供擔保，請准宣告免為假執行，經核於法並無不
      合，爰酌定相當之擔保金額，併准許之。
  九、原告提起本件刑事附帶民事訴訟，而由本院刑事庭依刑事
      訴訟法第504 條第1 項規定，裁定移送前來，依同條第2
      項規定免繳納裁判費，且於本院審理期間，亦未滋生其他
      訴訟必要費用，茲參酌臺灣高等法院暨所屬法院95年度法
      律座談會意旨，自無庸為訴訟費用負擔之諭知，併予敘明
      。
中　　華　　民　　國　　110 　年　　12　　月　　17　　日
                  臺中簡易庭    法  官  林筱涵
以上為正本係照原本作成。
如不服本判決，應於送達後20日內，向本院提出上訴狀並表明上
訴理由，如於本判決宣示後送達前提起上訴者，應於判決送達後
20日內補提上訴理由書（須附繕本）。如委任律師提起上訴者，
應一併繳納上訴審裁判費。
中　　華　　民　　國　　110 　年　　12　　月　　17　　日
                                書記官  張峻偉